【裁判字號】    89,交易,331
【裁判日期】    900629
【裁判案由】    公共危險
【裁判全文】
臺灣臺北地方法院刑事判決                        八十九年度交易字第三三一號
    公  訴  人  臺灣臺北地方法院檢察署檢察官
    被      告  乙○○
                甲○○
右列被告等因公共危險等案件，檢察官聲請以簡易判決處刑( 八十九年度偵字第一五
三四八號 )，經本院新店簡易庭受理( 八十九年店交簡字第四三八號 )後，認不宜以
簡易判決處刑而移送前來，本院普通庭判決如左：
        主      文
乙○○服用酒類，不能安全駕駛動力交通工具而駕駛，處罰金貳萬元，如易服勞役，
以參佰元折算壹日
甲○○因過失傷害人，處有期徒刑月，如易科罰金，以參佰元折算壹日。
        事      實
一、乙○○於八十九年七月十一日凌晨一時許，夥同友人在臺北市○○區○○街某家
    海產店服用酒類( 臺灣啤酒 )後，明知已經酒醉( 經警檢測其吐氣所含酒精成份
    每公升0.51毫克 )感覺疲憊而不能安全駕駛動力交通工具( 重型機器腳踏車 )，
    猶勉強駕駛一輛車牌AZU-216 號重型機器腳踏車，沿臺北市○○路○段由北往南
    ( 新店 )方向行駛，於同日凌晨一時廿五分許，途經辛亥路四段、興隆路二段交
    岔路口，欲依其遵行方向「圓形綠燈」准許車輛通行號誌之指示，駕車直行穿越
    該交岔路口往辛亥路五段方向行駛之際，適有成年男子甲○○駕駛車牌AYG-527
    號重型機器腳踏車，刻沿興隆路二段由西往東方向行駛，明知其遵行方向之行車
    管制號誌為禁止車輛通行之「圓形紅燈」號誌，理應注意遵守道路交通號誌之指
    示，而依當時雖係夜間但有照明，天候晴、路面乾燥無缺陷、視距良好無障礙物
    且行車管制號誌動作正常等情形觀之，並無任何足令甲○○有何不能注意之情事
    ，其應注意能注意卻疏未注意，竟貿然駕車闖紅燈左轉辛亥路四段行駛，以致與
    乙○○所駕駛之該輛車牌AZU-216 號重型機器腳踏車對撞而雙雙倒地。乙○○受
    有頭部外傷併腦震盪、顏面撕裂傷及右眼球結膜下出血等傷害。
二、案經被害人乙○○提出訴由臺北市政府警察局文山第二分局報請臺灣臺北地方法
    院檢察署檢察官偵查並聲請以簡易判決處刑。
        理      由
一、右揭被告乙○○服用酒類不能安全駕駛動力交通工具而駕駛之事實，業據其迭於
    警訊及偵審中自白不諱，並有其吐氣所含酒精成份每公升0.51毫克酒精成份檢測
    表一紙在卷( 偵查卷第十八頁 )可資佐證。況查一般人飲酒後，其吐氣所含酒精
    成份每公升0.50毫克者，即有反應較慢、感覺減低而影響駕駛等輕度到中度中毒
    症狀，亦有行政院國軍退除役官兵輔導委員會臺北榮民總醫院八十八年八月五日
    (八八)北總內字第二六八六八號函( 附件二 )影本一紙在卷可稽。被告乙○○服
    用酒類不能安全駕駛動力交通工具( 車牌AZU-216 號重型機器腳踏車 )而駕駛之
    犯行明確，應予依法論科。
二、至於右揭被告甲○○駕駛車牌AYG-527 號重型機器腳踏車闖紅燈與乙○○所駕駛
    該輛車牌AZU-216 號重型機器腳踏車對撞之事實，亦據被告甲○○供承不諱，核
    與目擊證人李紹健於事故現場警訊( 交通事故談話紀錄表 )中之證述相符。被害
    人乙○○因本件交通事故受有頭部外傷併腦震盪、顏面撕裂傷及右眼球結膜下出
    血等傷害，有臺北市立萬芳醫院診斷證明書一件在卷( 偵查卷第十四頁 )可稽。
    被告甲○○既係領有重型機器腳踏車駕駛執照之駕駛人，其就「道路交通安全規
    則」第九十條前段「駕駛人駕駛汽( 機 )車，應遵守道路交通標誌、標線、號誌
    之指示」之規定，自應知之甚稔。況依卷附「道路交通事故調查報告表」記載本
    件事故發生當時雖係夜間但有照明、天候晴、路面乾燥無缺陷、視距良好無障礙
    物且行車管制號誌動作正常等情形觀之，查無任何足令被告甲○○有何不能注意
    之情事，其應注意能注意卻疏未注意，竟貿然駕車闖紅燈左轉行駛肇事，其就本
    件交通事故之發生自有過失無疑，且其過失與被害人乙○○所受前揭傷害間，確
    有相當因果關係。本件被告甲○○過失傷害人之犯行亦洵堪認定，應依法論科。
二、核被告乙○○所為，係犯刑法第一百八十五條之三服用酒類不能安全駕駛動力交
    通工具而駕駛罪；次核被告甲○○所為，則係犯刑法第二百八十四條第一項前段
    過失傷害罪。爰分別審酌被告乙○○、甲○○二人犯罪之種類、被告甲○○造成
    被害人乙○○受傷程度雖屬輕微但迄未與被害人達成民事上和解賠償損害等一切
    情狀，分別量處如主文所示之刑並諭知罰金易服勞役及有期徒刑易科罰金之折算
    標準，以示懲儆。末查被告甲○○行為後，刑法第四十一條業於九十年一月十日
    經總統公布修正，除將易科罰金標準自犯最重本刑為三年以下有期徒刑以下之刑
    之罪修正為犯最重本刑為五年以下有期徒刑以下之刑之罪外，並增訂第二項，比
    較新舊法結果，對於被告甲○○並無不利，依刑法第二條第一項前段規定，關於
    易科罰金之折算標準，應適用裁判時之刑法第四十一條第一項前段，併此敘明。
據上論斷，應依刑事訴訟法第四百五十二條，第二百九十九條第一項前段，刑法第一
百八十五條之三，第二百八十四條第一項前段，第二條第一項前段，第四十一條第一
項前段，第四十二條第二項，罰金罰鍰提高標準條例第一條前段，第二條，判決如主
文。
本案經檢察官蔡名堯到庭執行職務
中      華      民      國    九    十    年      六      月    廿九    日
                          臺灣臺北地方法院交通法庭
                                  法  官  鍾      華
右正本證明與原本無異。
如不服本判決，應於判決送達後十日內向本院提出上訴狀 (應附繕本) ，上訴於
臺灣高等法院。
                                  書記官  黃  繡  琴
中      華      民      國    九    十    年      六      月  二十九    日
附錄本案所犯法條全文
第一百八十五條之三
服用毒品、麻醉藥品、酒類或其他相類之物，不能安全駕駛動力交通工具而駕駛者，
處一年以下有期徒刑、拘役或三萬元以下罰金。
刑法第二百八十四條
一因過失傷害人者，處六月以下有期徒刑，拘役或五百元以下罰金。致重傷者，處一
  年以下有期徒刑，拘役或五百元以下罰金。
二從事業務之人，因業務上之過失傷害人者，處一年以下有期徒刑、拘役或一千元以
  下罰金。致重傷者，處三年以下有期徒刑，拘役或二千元以下罰金。


司法院資訊處製作；財團法人民間司法改革基金會備份。
